臺灣高等法院刑事判決　　　　　　　　96年度上訴字第1013號
上　訴　人
即　被　告　丙○○
上列上訴人因搶奪等案件，不服臺灣板橋地方法院95年度訴字第
4003號，中華民國96年1月12日第一審判決（起訴案號：臺灣板
橋地方法院檢察署95年度偵字第29082號），提起上訴，本院判
決如下：
    主  文
原判決關於丙○○部分撤銷。
丙○○共同竊盜，處有期徒刑貳月，減為有期徒刑壹月，如易科
罰金以新台幣壹仟元折算壹日。又共同意圖為自己不法之所有而
搶奪他人之動產貳次，各處有期徒刑肆月，各減為有期徒刑貳月
，如易科罰金均以新台幣壹仟元折算壹日。又竊盜，處有期徒刑
參月，減為有期徒刑壹月拾伍日，如易科罰金以新台幣壹仟元折
算壹日。應執行有期徒刑陸月，如易科罰金以新台幣壹仟元折算
壹日。
    事  實
一、丙○○與甲○○（已撤回上訴而確定）均意圖為自己不法之
    所有，並基於共同竊盜及搶奪之犯意聯絡，先於如附表編號
    1所示之時間、地點，竊取他人不詳車號之機車一輛後，再
    於如附表編號2、3所示之時間、地點，由丙○○騎乘上開竊
    得機車，後載甲○○，趁被害人江秀珍、乙○○不備之際，
    共同搶奪江秀珍、乙○○所有之如附表編號2、3號所示物品
    ，得手後逃離現場，現金供己花用，其餘贓物則丟棄，上開
    不詳車號之機車亦加以棄置。另丙○○於如附表編號4號所
    示之時間、地點及行為方式，竊取丁○○所有之車牌號碼MN
    O－239號重型機車1輛，供自己代步之用。嗣於95年12月10
    日16時5分許，甲○○、丙○○騎乘上開車牌號碼MNO－239
    號贓車，行經臺北縣中和市○○路與南華路口時，為警當場
    查獲，丙○○竟趁隙騎車逃逸，為警於同日16時10分，在臺
    北縣中和市○○路280巷27弄1號前查獲，當場扣得上開車牌
    號碼MNO－239號重型機車1輛及鑰匙1支。而丙○○在未被有
    偵查權之公務員或機關發覺其等為如附表編號1號所示之竊
    盜犯行及如附表編號2、3號所示之搶奪犯行前，即向查獲其
    等之警員自承此部分犯行，並自願同意帶警員前往甲○○位
    於臺北縣中和市○○路669號3樓凱賓賓館318室租處搜索，
    當場查扣江秀珍遭搶之康泰保全門禁刷卡1張，及乙○○遭
    搶之金融卡2張、信用卡4張、行動電話2支、照片2張等物品
    ，因而查獲上情。
二、案經乙○○、丁○○訴由臺北縣政府警察局中和分局報請臺
    灣板橋地方法院檢察署檢察官偵查起訴。
    理  由
一、上揭事實，業據被告甲○○、丙○○於警詢、偵查及本院審
    理時均坦承不諱，核與被害人乙○○、江秀珍亦於警詢時指
    訴渠等被搶奪之情節，及被害人丁○○於警詢時指訴其機車
    失竊情節均相符，復有被害人乙○○、江秀珍指認嫌犯照片
    12幀、「車籍作業系統查詢－認可資料」1 紙、查獲機車暨
    鑰匙之照片4 幀及被害人丁○○出具之贓物認領保管單1 紙
    存卷可稽；又警方自被告甲○○位於臺北縣中和市○○路66
    9號3樓凱賓賓館318室租處內搜索查扣有被害人江秀珍之康
    泰保全門禁刷卡1張，及被害人乙○○之金融卡2張、信用卡
    4張、行動電話2支、照片2張等物乙節，有臺北縣政府警察
    局中和分局安平派出所搜索扣押筆錄暨扣押物品目錄表各1
    份、搜索現場暨扣押物品照片共5幀、被害人乙○○及江秀
    珍分別出具之贓物認領保管單共2紙存卷可考。是以，被告
    二人之任意性自白有上開補強證據可佐，足堪採信為真實。
    本案事證已臻明確，被告二人犯行洵堪認定。
二、核被告意圖為自己不法之所有，而竊取他人之財物，所為係
    犯刑法第320條第1項竊盜罪；又被告及同案被告甲○○二人
    意圖為自己不法之所有，搶奪他人之動產，所為均係犯刑法
    第325條第1項之搶奪罪。被告二人就如附表編號1號所示之
    竊盜及如附表編號2、3號所示之搶奪犯行，均有犯意聯絡及
    行為分擔，均應論以共同正犯。被告丙○○所犯如附表編號
    1至4號所示之四罪，均犯意各別，行為互殊，均應予分論併
    罰。又被告二人所為如附表編號1至3號所示搶奪及竊盜犯行
    ，均未有被害人向警方報案，此業據被害人乙○○及江秀珍
    於警詢時陳明在卷，從而，被告在未被有偵查權之公務員或
    機關發覺其等所為犯嫌前，即向警員自承上開部分犯行，並
    帶同警員前往甲○○租屋處查獲扣案物品，進而接受裁判，
    合乎自首之要件，爰依刑法第62條前段規定，就上開犯行部
    分各減輕其刑。
三、原審以被告罪證明確，依法論科，原非無見。但查被告行為
    後，於96年4月24日制定中華民國96年罪犯減刑條例，依該
    條例規定，被告所犯各罪均得依該條例減刑，並依法遞減之
    。原審未及審酌，自有未洽。被告上訴空言指摘原審判決不
    當，固無足取，但原判決既有可議，即屬無可維持，應由本
    院撤銷改判，爰審酌被告之素行、智識程度、犯罪動機、目
    的、手段、危害程度及犯罪後之態度，就共同竊盜量處有期
    徒刑貳月，減為有期徒刑壹月。就二次搶奪罪各處有期徒刑
    肆月，依法各減為有期徒刑貳月。就竊盜部分量處有期徒刑
    參月，減為有期徒刑壹月又拾伍日，並各諭知易科罰金之折
    算標準。並定其應執行有期徒刑陸月，並諭知易科罰金之折
    算標準。又被告經合法傳喚，無正當理由不到庭，爰不待其
    陳述，逕行判決。
四、據上論斷，應依刑事訴訟法第369條第1項前段、第364條、
    第299條第1項前段、第371條、刑法第28條、第320條第1項
    、第325條第1項、第62條前段、第51條第5款、第41條第1項
    ，中華民國96年罪犯減刑條例第2條第1項第3款、第7條、第
    9條，判決如主文。
本案經檢察官郭啟東到庭執行職務。
中　　華　　民　　國　　96　　年　　7 　　月　　31　　日
　　　　　　　　　刑事第八庭審判長法　官  鄭文肅
  　　　　　　　　　　　　　　　　法  官  張明松
        　　　　　　　　　　　　　法  官  蔡光治
以上正本證明與原本無異。
搶奪部分如不服本判決，應於收受送達後十日內向本院提出上訴
書狀，其未敘述上訴之理由者並得於提起上訴後十日內向本院補
提理由書（均須按他造當事人之人數附繕本）。
其他不得上訴。
                                  書記官  陳韋杉
中　　華　　民　　國　　96　　年　　8 　　月　　1 　　日
附錄本案論罪科刑法條全文：
刑法第320條
意圖為自己或第三人不法之所有，而竊取他人之動產者，為竊盜
罪，處五年以下有期徒刑、拘役或五百元以下罰金。
刑法第325條第1項：
意圖為自己或第三人不法之所有，而搶奪他人之動產者，處六月以
上、五年以下有期徒刑。
  附表：
 ┌──┬────┬─────┬────┬───┬────┐
 │編號│犯罪時間│犯罪地點  │行為方式│被害人│遭竊或遭│
 │    │        │          │        │      │搶奪物品│
 ├──┼────┼─────┼────┼───┼────┤
 │一　│95年12月│臺北縣中和│由甲○○│不詳  │竊取重型│
 │    │5日17時 │巿中山路與│把風，再│      │機車1 輛│
 │    │許      │員山路口麥│由丙○○│      │        │
 │    │        │當勞附近  │以自備鑰│      │        │
 │    │        │          │匙破壞鎖│      │        │
 │    │        │          │後，啟動│      │        │
 │    │        │          │電門後竊│      │        │
 │    │        │          │取得手後│      │        │
 │    │        │          │，騎離現│      │        │
 │    │        │          │場      │      │        │
 ├──┼────┼─────┼────┼───┼────┤
 │二  │95年12月│臺北縣中和│由丙○○│江秀珍│搶奪被害│
 │    │5日20時 │巿健康路與│騎乘上開│      │人之粉紅│
 │    │30分許  │建三路口  │重型機車│      │色手提袋│
 │    │        │          │，搭載司│      │1 只，內│
 │    │        │          │文欽，再│      │含錢包1 │
 │    │        │          │由甲○○│      │個、新臺│
 │    │        │          │以徒手方│      │幣（以下│
 │    │        │          │式行搶江│      │同）500 │
 │    │        │          │秀珍放置│      │元、電話│
 │    │        │          │在腳踏車│      │簿、鐵門│
 │    │        │          │菜籃內之│      │遙控器、│
 │    │        │          │粉紅色手│      │康泰保全│
 │    │        │          │提袋1 只│      │門禁卡、│
 │    │        │          │得手    │      │鑰匙等  │
 ├──┼────┼─────┼────┼───┼────┤
 │三  │95年12月│臺北縣中和│甲○○與│乙○○│搶奪被害│
 │    │6日18時 │巿新生街上│丙○○以│      │人之皮包│
 │    │20分許  │          │同上之方│      │1只，內 │
 │    │        │          │式搶奪林│      │含5,000 │
 │    │        │          │鳳玉之皮│      │元、金融│
 │    │        │          │包1 只  │      │卡2張、 │
 │    │        │          │        │      │信用卡4 │
 │    │        │          │        │      │張、行動│
 │    │        │          │        │      │電話2支 │
 │    │        │          │        │      │、照片2 │
 │    │        │          │        │      │張      │
 ├──┼────┼─────┼────┼───┼────┤
 │四  │95年12月│臺北縣中和│丙○○趁│丁○○│車牌號碼│
 │    │10日12時│巿泰和街44│丁○○所│      │MNO-239 │
 │    │許      │巷17號前  │有之重型│      │號重型機│
 │    │        │          │機車鑰匙│      │車1 輛  │
 │    │        │          │未取下之│      │        │
 │    │        │          │際，啟動│      │        │
 │    │        │          │電門竊取│      │        │
 │    │        │          │該機車，│      │        │
 │    │        │          │供自己代│      │        │
 │    │        │          │步之用  │      │        │
 └──┴────┴─────┴────┴───┴────┘
